臺灣嘉義地方法院刑事判決　　　　　　 95年度簡上字第269號
上　訴　人
即　被　告　乙○○○
　　　　　　甲○○
　　　　　　丙○○
上列上訴人等因傷害案件，不服中華民國95年10月25日本院嘉義
簡易庭95年度嘉簡字第1482號第一審判決 (聲請簡易判決處刑
案號：95年度調偵字第219號)，提起上訴，本院管轄之第二審合
議庭判決如左：
    主  文
上訴駁回。
乙○○○、甲○○及丙○○均緩刑貳年
    事  實
一、丙○○、乙○○○為朋友關係，因懷疑甲○○對外造謠乙○○○所經營之小吃店有女子坐檯，於民國95年3月7日上午10
    時30分許，至甲○○於嘉義縣竹崎鄉和平村10鄰田寮42之2
    號住處，共同基於傷害之犯意聯絡，分別持乙○○○之高根
    鞋毆打甲○○，致甲○○受有頭部外傷合併腦震盪、臉、頭
    皮及眼球之挫瘀傷、腹壁挫傷之傷害。甲○○亦基於傷害乙○○○之故意，徒手毆打乙○○○，致乙○○○受有胸壁傷
    口、前臂瘀青之傷害。
二、案經乙○○○、甲○○訴由嘉義縣警察局竹崎分局報請台灣
    嘉義地方法院檢察署檢察官偵查起訴。
    理  由
一、認定犯罪事實所憑之証據及理由
    前揭犯罪事實業據上訴人乙○○○、甲○○及丙○○3人坦
    承不諱，復有診斷証明書3件、扣案高根鞋照片1幀、受傷照
    片3幀，上訴人3人互毆傷害之犯行自堪認定。
二、論罪科刑之理由：
(一)按行為後法律有變更者，適用行為時之法律。但行為後之法
    律有利於行為人者，適用最有利於行為人之法律，刑法第2
    條第1項定有明文。被告行為後，刑法業於94年2月2日修正
    公布，於95年7月1日施行，查：修正前刑法第33條第5款
    關於罰金之定義規定為「銀元1元以上」，修正後則提高為
    「新臺幣1,000元以上，以百元計算之」；依修正前刑法
    第41條第1項前段規定，易科罰金之折算標準，係以銀元1元
    以上3元以下折算1日（依罰金罰鍰提高標準條例廢止前第2
    條規定，就其原定數額提高為100倍折算1日，即銀元100、
    200、300元折算1日，換算成新臺幣即300、600、900元折算
    1日）。該規定修正後，易科罰金之折算標準則係以新臺幣
    1,000、2,000、3,000元折算1日。綜合比較新舊法罰金規定
    及易科罰金之折算標準，以修正前之規定，較有利於被告，
    依刑法第2條第1項之規定，應適用修正前刑法之規定。
(二)核上訴人3人所為，均係犯刑法277條第1項之傷害罪。上訴
    人乙○○○、丙○○2人有犯意聯絡及行為分擔，為共同正
    犯。原審依刑事訴訟法第449條第1項、第454條第2項，刑法
    第2條第1項前段、第28條、第277條第1項、修正前刑法第41
    條第1項前段，罰金罰鍰提高標準條例第1條前段、第2條(修
    正前)，現行法規所定貨幣折算新臺幣條例第2條，逕以簡易
    判決處上訴人乙○○○拘役40日、丙○○拘役30日、甲○○
    拘役20日，如易科罰金，均以銀元300元即新台幣900元折算
    1日，經核其認事用法及量刑均屬妥適，上訴意旨指摘原判
    決不當，為無理由，應予駁回。
(三)查上訴人3人前未曾受有期徒刑以上刑之宣告，有台灣高等
    法院被告前案紀錄表3份附卷可查，且於本院審理中與告訴
    人已達成和解，有調解書可資參照，上訴人等經此偵審教訓
    ，應知警惕諒無再犯之虞，本院認所宣告之刑，以暫不執行
    為適當，併諭知緩刑2年，以勵自新。
三、適用之法律：
(一)刑事訴訟法第455條之1第1項、第3項、第368條。
(二)刑法第74條第1款。
中    華    民    國     96     年    2    月  15   日
                 刑事第三庭 審判長法  官　陳仁智
                                  法  官　鄭雅文
                                  法  官　黃義成
以上正本證明與原本無異。
本件不得上訴。
中    華    民    國     96     年    2    月  15   日
                                  書記官　侯麗茹
